臺灣桃園地方法院刑事判決
111年度金訴字第192號
公  訴  人  臺灣桃園地方檢察署檢察官 
被      告  許洪誌


上列被告因違反洗錢防制法等案件，經檢察官提起公訴（111年
度偵字第2688號），本院判決如下：
    主  文
丁○○幫助犯洗錢防制法第十四條第一項之洗錢罪，處有期徒刑肆
月，併科罰金新臺幣壹萬元，罰金如易服勞役，以新臺幣壹仟元
折算壹日。
    事  實
一、緣有一真實姓名、年籍不詳、自稱「許瑜婷」之人，於民國
    110年8月20日晚間10時14分前某時，透過通訊軟體主動與丁○○聯絡，並以「證券公司租用金融帳戶，10天為1期，每期
    提供2本金融帳戶資料，可獲得新臺幣（下同）5萬元之報酬
    」等語，吸引丁○○注意，繼由真實姓名、年籍不詳、自稱投
    顧公司「劉經理」之人，與丁○○洽談徵求金融帳戶交易事宜
    ，「劉經理」再允諾丁○○每提供1個金融帳戶資料，先測試3
    天，再供對方作沖銷股票使用約1週，即可獲得1萬元之報酬
    。而丁○○依一般社會生活之通常經驗，知悉詐欺集團為掩飾
    不法行徑，避免執法人員追緝，經常利用他人之金融帳戶收
    受詐欺款項並隱匿犯罪所得，亦知將自己金融帳戶之存摺、
    提款卡及密碼提供予非至親好友或真實身分不詳等無相當信
    賴基礎之人使用，將有可能遭詐欺集團利用作為人頭帳戶，
    而幫助他人遂行詐欺犯罪，並隱匿、掩飾特定犯罪所得之去
    向，於獲悉前開異常徵求金融帳戶之交易後，已預見「許瑜
    婷」、「劉經理」可能係詐欺集團成員蒐集人頭帳戶，欲以
    之作為詐欺取財、洗錢之犯罪工具，竟貪圖前開報酬，仍基
    於縱使他人以其金融帳戶實行詐欺取財及隱匿、掩飾特定犯
    罪所得之去向，亦不違反其本意之幫助詐欺取財及幫助洗錢
    之不確定故意，於110年8月20日晚間10時14分至110年8月27
    日晚間9時許期間某時，在桃園市楊梅區某便利商店，將其
    所申辦使用之玉山銀行帳號000-0000000000000號、台新銀
    行帳號000-00000000000000號、中國信託銀行帳號000-0000
    00000000號帳戶（以下分別稱本案玉山帳戶、本案台新帳戶
    、本案中信帳戶，合稱本案帳戶）之提款卡，寄送予「劉經
    理」，並依指示變更提款卡密碼，供對方使用。嗣「許瑜婷
    」、「劉經理」與所屬詐欺集團（下稱本案詐欺集團）成員
    取得前開帳戶資料後，即意圖為自己不法所有，基於詐欺取
    財、洗錢之犯意，於附表各編號「詐欺經過」欄所示之時間
    ，以附表各編號「詐欺經過」欄所示之方式，對乙○○、甲○○
    、庚○○、戊○○、己○○施以詐術，致乙○○五人陷於錯誤，乃依
    指示於附表各編號「轉帳金額與時間」欄所示之時間，轉帳
    「轉帳金額與時間」欄所示之金額，至附表各編號「入帳帳
    戶」欄所示之帳戶內。本案詐欺集團取得前開款項後，即提
    領一空，致前開款項去向不明而無從追查，以此方式隱匿、
    掩飾犯罪所得。嗣乙○○五人發現受騙上當即報警處理，始循
    線查悉上情。
二、案經丁○○訴由臺中市政府警察局第一分局；庚○○訴由基隆市
    警察局第四分局；戊○○訴由新竹縣政府警察局竹北分局；己○○訴由新北市政府警察局永和分局嗣均轉由桃園市政府警察
    局楊梅分局報告臺灣桃園地方檢察署檢察官偵查起訴。
    理  由
壹、程序部分
    按除法律另有規定外，實施刑事訴訟程序之公務員因違背法
    定程序取得之證據，其有無證據能力之認定，應審酌人權保
    障及公共利益之均衡維護；又被告以外之人於審判外之陳述
    ，雖不符合同法第159條之1至第159條之4之規定，但經當事
    人於審判程序同意作為證據，法院審酌該言詞陳述或書面陳
    述作成時之情況，認為適當者，亦得為證據；當事人、代理
    人或辯護人於法院調查證據時，知有第159條第1項不得為證
    據之情形，而未於言詞辯論終結前聲明異議者，視為有前項
    之同意，刑事訴訟法第158條之4、第159條之5分別定有明文
    。本判決下列所引用之各項供述證據，被告丁○○不爭執各該
    證據之證據能力（見本院金訴字卷第101頁），且公訴人、
    被告均未於本院言詞辯論終結前聲明異議（見本院金訴字卷
    第168至187頁），本院審酌此等證據資料取得及製作時之情
    況，尚無違法不當及證明力明顯過低之瑕疵，以之作為證據
    應屬適當；另本判決後述所引之各項非供述證據，無證據證
    明係實施刑事訴訟程序之公務員以不法方式所取得，且亦無
    證據證明係非真實，復均與本件待證事實具有關聯性，是依
    刑事訴訟法第158條之4之反面解釋，當有證據能力；又前開
    供述與非供述證據復經本院於審理期日中合法調查，自均得
    為本案證據使用。
貳、實體部分
一、認定犯罪事實所憑之證據與理由：
　　訊據被告固坦承有於上記時間、地點，將本案帳戶之提款卡
    寄予「劉經理」，並配合更改密碼，供真實身分不詳之「許
    瑜婷」、「劉經理」使用之事實，惟矢口否認有何幫助詐欺
    取財、幫助洗錢犯行，辯稱：當時有資金需求，「許瑜婷」
    、「劉經理」稱只要提供帳戶供對方沖銷股票，即可獲得酬
    勞，我當時有問對方是否涉及不法，對方都說是合法交易，
    且我也有上網搜尋「劉經理」所說的公司是否存在，也有依
    照網路上搜尋到的電話打給「劉經理」公司，確認有「劉經
    理」這個人，才相信「劉經理」所說為真而交付帳戶，也因
    此確保對方不會用做不法。我也是被「許瑜婷」、「劉經理
    」騙的，不知道對方是詐欺集團，我沒有幫助詐欺、洗錢的
    犯意云云。惟查：
　㈠本案帳戶為被告所申辦使用，且被告於110年8月20日晚間10
    時14分至110年8月27日晚間9時許期間某時，在桃園市楊梅
    區某便利商店，將本案帳戶之提款卡寄送予真實身分不詳之
    「劉經理」，並配合變更密碼，供「許瑜婷」、「劉經理」
    使用之事實，為被告供承在卷（本院金訴字卷第101至104頁
    、第168、177、179至185頁），並有玉山銀行集中管理部11
    0年10月13日玉山個(集)字第1100092965號函暨開戶基本資
    料及交易明細（見偵卷第23至29頁）、台新國際商業銀行11
    0年10月26日台新作文字第11025373號函暨開戶資料及交易
    明細（見偵卷第31至35頁）、中國信託商業銀行股份有限公
    司110年9月28日中信銀字第110224839250828號函暨客戶基
    本資料、交易明細、掛失、更換補發、申請資料（見偵卷第
    37至45頁）、被告於偵查中提出之與「許瑜婷」之通訊軟體
    對話紀錄截圖（見偵卷第191至197頁）、中國信託商業銀行
    股份有限公司111年5月18日中信銀字第1112003060號函暨客
    戶基本資料、交易明細（見本院金訴字卷第43至50頁）、台
    新國際商業銀行111年5月19日台新作文字第11116128號函暨
    基本資料及交易明細（見本院金訴字卷第53至57頁）、玉山
    銀行集中管理部111年5月23日玉山個(集)字第1110065755號
    函暨開戶基本資料、交易明細、掛失紀錄資料（見本院金訴
    字卷第65至69頁）等件在卷可稽，首堪認定。
　㈡告訴人乙○○、被害人甲○○、告訴人庚○○、戊○○、己○○遭本案
    詐欺集團成員施以詐術而陷於錯誤，並依對方指示轉帳至本
    案帳戶後，款項即遭提領殆盡等事實，有附表各編號「證據
    與出處」欄所示之證據可憑，且為被告所不爭執（見本院金
    訴字卷第103頁、第168頁），亦可認定。
　㈢被告具有幫助詐欺取財與幫助洗錢之不確定故意：
　⒈被告有能力預見詐欺集團會巧立名目徵求人頭帳戶，以遂行
    後續詐欺、洗錢犯罪：
　  按在金融機構開立帳戶，請領存摺、提款卡使用，係針對個
    人身分之社會信用而予以資金流通之經濟活動，具有強烈之
    屬人性，而金融帳戶事關存戶個人財產權益保障，存戶之存
    摺、印章，與提款卡及密碼結合，專屬性、私密性更形提高
    ，除非本人或與本人具密切親誼關係者，難認有何理由可自
    由流通使用該存摺、印章、提款卡及密碼，一般人亦均有應
    妥為保管，以防止被他人冒用之認識。縱有特殊情況偶有將
    帳戶存摺、提款卡或密碼等資料交付他人之需，亦必深入瞭
    解其用途後再行提供以使用，此為一般人日常生活經驗與事
    理；而金融帳戶為個人理財之工具，申請開立金融帳戶並無
    任何特殊之限制，一般民眾皆可以存入最低開戶金額之方式
    申請開戶，且一個人可在不同之金融機構申請數個存款帳戶
    使用，並無何困難，乃眾所周知之事實。再利用他人帳戶從
    事詐欺犯行，早為傳播媒體廣為報導，政府機關及各金融機
    構亦不斷呼籲民眾應謹慎控管己有金融帳戶，且勿出賣或交
    付個人金融帳戶，以免淪為詐欺集團充作詐騙他人財物及洗
    錢之工具（俗稱人頭帳戶)，是依一般人之社會生活經驗，
    若有不甚熟悉、並無信賴基礎甚或真實身分根本不明之人，
    不以自己名義申辦金融帳戶，反而巧立諸如工作、借貸、租
    用、代辦貸款等各種名目蒐集、徵求他人金融帳戶使用，衡
    情應可預見該蒐集、徵求他人帳戶者，可能係要使用他人金
    融帳戶用於從事詐欺等犯罪，欲借該帳戶收取詐欺所得款項
    ，進而掩飾真實身分並伺機提領，以隱匿、掩飾犯罪所得之
    來源與去向。查被告自陳最高學歷為大學畢業，大學時曾經
    打工，之後也曾從事工廠作業員、業務等工作，本案帳戶為
    之前工作之薪轉帳戶等情，可知被告具有相當智識程度與非
    少社會經驗，對於金融帳戶之使用，亦非陌生，則被告對於
    詐欺集團會巧立名目徵求人頭帳戶，以遂行後續詐欺、洗錢
    犯罪等情，當能有所認識，從被告於本院審理時稱：我認為
    所謂洗錢，是把不乾淨的錢變成乾淨的錢，而詐欺集團通常
    不會使用自己帳戶，而是拿別人的帳戶做行騙使用，是一個
    嘗試，我也知道等語（見本院金訴字卷第181、182頁）亦可
    證。
　⒉被告已預見「許瑜婷」、「劉經理」可能為詐欺集團成員蒐
    集人頭帳戶以進行後續詐欺、洗錢犯罪：
　①觀諸被告於偵查中所提出與「許瑜婷」之通訊軟體對話紀錄
    截圖（見偵卷第191至197頁），可見「許瑜婷」向被告傳送
    「哈囉～證券公司的現在招聘台灣個人卡合作10天一期，兩
    本50000。簽約就給第一期喔，有興趣了解一下嗎。」、「
    只需要空帳號 不需要你放錢進去 公司會放」、「…租用你
    的帳號 一期給你5W」、「10天是一期 簽契約簽三個月 第
    一期簽約就給」、「剩下的都是到期就給」、「可以是你空
    閒的帳號 也可以是新開戶的」、「是用來衝股票的」之訊
    息，佐以被告於本院準備程序陳稱：原本是「許瑜婷」主動
    透過通訊軟體與我接洽，後來又有一位「劉經理」跟我聯繫
    ，說是證券投資公司或投顧公司徵求金融帳戶以沖銷股票，
    若提供1本帳戶，2個禮拜或是1個月可以獲得1萬元之報酬等
    語（見本院金訴字卷第101、103、104頁），又被告於本院
    審理時供稱：「劉經理」跟我說徵求帳戶是要沖銷股票，每
    提供1個金融帳戶資料，先測試3天，再供使用約1週，即可
    獲得1萬元之報酬等語（見本院金訴字卷第180、181、184、
    185頁），依上說明，可知「許瑜婷」、「劉經理」所稱徵
    求金融帳戶之交易，皆係以被告每提供一個帳戶資料供對方
    使用一定時間，即可獲得至少1萬元之報酬。
　②然查，我國申辦金融帳戶並無特別限制，每人也可以申辦多
    個金融帳戶，已如前述，若「許瑜婷」、「劉經理」係要為
    公司合法「沖銷股票」，大可以其等公司甚或公司員工名下
    之金融帳戶為之，有何特地向他人徵求金融帳戶使用之理，
    更何必以支付前開顯不相當對價、無端增加公司經營成本之
    方式為之，遑論「許瑜婷」、「劉經理」大可在其等公司官
    方網站張貼公告，正大光明地徵求金融帳戶，以前述優惠條
    件，不可能無人提供，「許瑜婷」又何必向屬於不特定人之
    被告主動聯繫、徵求帳戶，此均明顯悖於常情，被告對此豈
    會不有所懷疑。
　③再者，被告於本院審理中自承：我從事工廠作業員時，每天
    工作8至12小時，週休二日，薪水2、3萬元，從事業務時，
    沒有固定工作時間，做完才下班，沒有底薪，完成1件才有
    抽成，薪水約5、6萬元等語（見本院金訴字卷第103頁、第1
    83、184頁），則依被告前開工作經驗，被告當知必須付出
    相當勞力或其他成本，始能獲取相對應之酬勞或對價，除非
    涉及不法，否則焉有不勞而獲之事，則被告對於「許瑜婷」
    、「劉經理」前開不須額外付出勞力或其他代價，只要提供
    金融帳戶供對方使用，在甚短的時間內，即可獲得高達1萬
    元之報酬之交易內容，更應懷疑其合法性。
　④從而，以被告前揭智識程度與社會經驗，對於「許瑜婷」、
    「劉經理」前開疑點重重之異常徵求金融帳戶之交易過程與
    交易內容，當能預見「許瑜婷」、「劉經理」所述可能純屬
    虛妄，亦能預見其等真實身分可能為詐欺集團成員，僅係以
    前述說詞蒐集人頭帳戶以進行後續詐欺、洗錢犯罪，從被告
    在「許瑜婷」告知僅需提供2個金融帳戶資料10天即可獲得5
    萬元之報酬後，旋即質問「是洗錢用嗎?」乙情（見偵卷第1
    97頁）以觀，已可佐證，再從被告於本院審理中自承：「在
    交付本案帳戶資料前，我有想過提供帳戶給對方可能涉及不
    法，所以我才會問對方這一切是符合法律程序、有犯罪嗎？
    …我有問過他們這會涉及洗錢或詐騙嗎？…我怕被騙才會問他
    們有無涉及洗錢或詐騙…」、「（問：依照你所提出的對話
    訊息，當時對方跟你表示要用你的帳戶時，你就詢問對方是
    要洗錢用嗎，你當時為何要這樣詢問對方？）我想確定這一
    切的行為是沒有犯罪，而有這麼容易的事情。」、「（問：
    所謂這麼容易的事情是指只要提供帳戶每個月都有錢拿？）
    對，然後沒有犯罪」、「（問：所以你當下也已經覺得對方
    願意花錢來租用你的帳戶這件事情不合理？）沒錯。」（見
    本院金訴字卷第104頁、第182頁）等語，更足證此情。
　⒊按行為人對於構成犯罪之事實，明知並有意使其發生者，為
    故意；行為人對於構成犯罪之事實，預見其發生而其發生並
    不違背其本意者，以故意論，刑法第13條第1項、第2項分別
    定有明文。是故意之成立，不以對於構成犯罪之事實，明知
    並有意使其發生為必要，僅需對於構成犯罪之事實、結果，
    預見其發生，而其發生並不違背其本意即為已足，此即實務
    及學理上所稱之「不確定故意」、「間接故意」。申言之，
    倘行為人認識或預見其行為會導致某構成要件實現（結果發
    生），縱其並非積極欲求該構成要件實現（結果發生），惟
    為達到某種目的而仍容任該結果發生，亦屬法律意義上之容
    任或接受結果發生之「不確定故意」、「間接故意」。查被
    告已預見「許瑜婷」、「劉經理」徵求金融帳戶，可能係詐
    欺集團成員欲蒐集人頭帳戶以進行後續詐欺、洗錢犯罪，佐
    以被告迄今均未提提出「許瑜婷」、「劉經理」任職公司之
    名稱，也自承不知道「許瑜婷」、「劉經理」之真實身分，
    對於「沖銷股票」何以需要他人金融帳戶乙節，也只稱曾向
    「劉經理」詢問，「劉經理」說是要把錢放在帳戶裡，其再
    詢問何以要把錢擺在金融帳戶內，對方又以「這就是沖銷股
    票」閃避提問後，被告即未再審究原因，復未就提供金融帳
    戶予他人，是否可供人「合法沖銷股票」為相關查證（見本
    院金訴字卷第103、104頁），又不能確保「許瑜婷」、「劉
    經理」不會以其提供之金融帳戶資料用作詐欺、洗錢等不法
    使用，堪認被告對於他人如何使用其提供之帳戶資料，實不
    甚在意，再參被告陳稱本案帳戶於交付當時，其自己沒有特
    別之使用（見本院金訴字卷第103頁），且本案玉山帳戶、
    本案台新帳戶、本案中信帳戶於被告寄出帳戶前，帳戶餘額
    至多也不過64元、24元、43元，此有本案帳戶交易明細存卷
    可考（見本院金訴字卷第50頁、第57頁、第67頁），以上各
    情，當已足認被告係抱持著真實身分不詳之「許瑜婷」、「
    劉經理」所述可能為真，亦可能為假，然貪圖高額報酬，抱
    持著不妨姑且一試，縱使為假，因金融帳戶沒有特別使用，
    帳戶餘額也甚少，即使蒙受損失也微乎其微之主觀心態，寄
    出前開帳戶資料予「劉經理」，而對於「許瑜婷」、「劉經
    理」如何使用不甚在意，即使用作詐欺、洗錢等不法犯罪，
    也有所容任，則被告具有幫助詐欺取財、洗錢之不確定故意
    ，自可認定。
　㈣被告雖以前詞置辯。然查：
　⒈被告於言詞辯論終結前，始終未提出其有進行查證之相關資
    料，已難憑採；且其於本院準備程序先稱：我有去查證這家
    投顧公司，是依照對方給我名片上的電話，打電話過去，確
    認有這家公司，也有這位劉先生云云，嗣旋即改稱：我有去
    上網搜尋這家公司，確認有這家公司後，就沒有再做其他查
    證云云（見本院金訴字卷第104頁），於本院審理時又稱：
    我先以「劉經理」所留公司資訊在網路上搜尋，確認有這間
    公司，再搜尋該公司電話並撥打電話，而確認有「劉經理」
    存在，但沒有與「劉經理」親自通話云云（見本院金訴字卷
    第182、183頁），可知就如何取得公司電話乙節，被告有稱
    根據對方提供名片所留資訊，有稱自行在網路上搜尋，已有
    不一，對於有無確認是否有「劉經理」之人，所述亦未盡相
    符，是被告就同一事項竟無法為相同陳述，自難採信其有進
    行相關查證，何況被告交付帳戶是否涉及不法之重點，在於
    現實有無「提供金融帳戶以供人合法沖銷股票」之正當交易
    ，而非有無「劉經理」所稱公司或該人之存在，蓋本案詐欺
    集團本可能冒名真實公司特定職員之名義徵求帳戶，若僅確
    認是否有該公司或該職員，仍屬不確實之查證，根本無法使
    人產生「劉經理」、「許瑜婷」所述必為真實之認知。
　⒉再者，被告傳送「是洗錢用嗎?」訊息後，「許瑜婷」雖回應
    「好 不洗錢」、「是用來衝股票」、「合法手續」等語，
    有前開被告通訊軟體對話紀錄可憑（見偵卷第195頁），而
    被告也辯稱，其有向「劉經理」確認是否合法，對方保證符
    合法律程序，不會涉及犯罪云云。然而，被告對於「許瑜婷
    」、「劉經理」之真實身分既然毫無所悉，對於該陌生之人
    所為空言保證，豈有可能產生深信不疑之認知，否則被告在
    「許瑜婷」允諾是「合法手續」後，又何必再向「劉經理」
    確認合法性，而從其稱有進行前開查證乙情，也反而佐證被
    告對於「許瑜婷」、「劉經理」所述仍抱有懷疑，是被告辯
    稱也是被騙，不知道對方是詐欺集團，沒有幫助詐欺、洗錢
    之犯意云云，要屬事後卸責之詞，不足採信。
　㈤綜上所述，本案事證明確，被告犯行堪以認定，應依法論科
    。至被告雖聲請調查「許瑜婷」、「劉經理」，然正是因為
    被告提供金融帳戶之行為，致該等人成功隱藏身分並使偵查
    機關難以追查「許瑜婷」、「劉經理」，在卷內並無「許瑜
    婷」、「劉經理」之相關身分資料下，本院自無法傳喚「許
    瑜婷」、「劉經理」，而屬不能調查，是被告上開請求，並
    無理由，應予駁回。
二、論罪科刑：
  ㈠罪名：
　⒈按刑法上之幫助犯，係對於犯罪與正犯有共同之認識，而以
    幫助之意思，對於正犯資以助力，而未參與實施犯罪之行為
    者而言。而刑法關於正犯、幫助犯之區別，係以其主觀之犯
    意及客觀之犯行為標準，凡以自己犯罪之意思而參與犯罪，
    無論其所參與者是否犯罪構成要件之行為，皆為正犯，其以
    幫助他人犯罪之意思而參與犯罪，其所參與者，苟係犯罪構
    成要件之行為，亦為正犯。如以幫助他人犯罪之意思而參與
    犯罪，其所參與者又為犯罪構成要件以外之行為，則為幫助
    犯。又行為人提供金融帳戶提款卡及密碼予不認識之人，非
    屬洗錢防制法第2條所稱之洗錢行為，不成立同法第14條第1
    項一般洗錢罪之正犯；如行為人主觀上認識該帳戶可能作為
    收受及提領特定犯罪所得使用，他人提領後即產生遮斷資金
    流動軌跡以逃避國家追訴、處罰之效果，仍基於幫助之犯意
    而提供，應論以幫助犯同法第14條第1項之一般洗錢罪(最高
    法院108年度台上大字第3101號刑事裁定參照)。
　⒉查被告寄出本案帳戶之提款卡予「劉經理」，並告知密碼，
    致本案詐欺集團得以前開帳戶資料作為犯罪工具，於詐騙附
    表各編號所示之告訴人、被害人後，指示告訴人、被害人將
    款項轉帳至本案帳戶內，嗣再提領款項，因而產生金融斷點
    ，偵查機關無從進一步追索查緝，可知被告所為僅係為他人
    之詐欺取財及洗錢犯行提供助力，而未參與詐欺取財或洗錢
    構成要件行為，復無積極證據足以證明被告係以自己實施詐
    欺及洗錢犯罪之意思，或與他人具有詐欺及洗錢犯罪之犯意
    聯絡，是核被告所為，係犯刑法第30條第1項前段、第339條
    第1項之幫助詐欺取財罪及刑法第30條第1項前段、洗錢防制
    法第14條第1項之幫助洗錢罪。
　㈡被告以一提供本案玉山帳戶、本案台新帳戶、本案中信帳戶
    資料之行為，幫助本案詐欺集團詐取乙○○、甲○○、庚○○、戊○○、己○○5人之財物，並掩飾、隱匿特定犯罪所得之去向及
    所在，係以一行為觸犯幫助詐欺取財罪、幫助洗錢罪，為想
    像競合犯，應依刑法第55條之規定，從一重之幫助一般洗錢
    罪處斷。至起訴書證據並所犯法條欄二、記載被告行為應「
    從一重之洗錢罪處斷」，顯係誤載，附此說明。
　㈢被告以幫助之犯意為本案犯行，為幫助犯，犯罪情節較正犯
    為輕，爰依刑法第30條第2項之規定，依正犯之刑減輕之。
　㈣爰以行為人之責任為基礎，審酌被告已預見「許瑜婷」、「
    劉經理」可能係詐欺集團成員，竟貪圖不法報酬，基於幫助
    詐欺、洗錢之不確定故意，將金融帳戶資料寄予「劉經理」
    、「許瑜婷」使用，所為除助長詐欺集團犯罪之橫行，亦造
    成告訴人、被害人之財產損失，並掩飾犯罪贓款去向，增加
    國家查緝犯罪及告訴人、被害人尋求救濟之困難，更危害金
    融交易往來秩序與社會正常交易安全，應予非難；並參以本
    案受害人數達5人，受騙金額亦非少，是被告行為所生危害
    非屬輕微；再考量被告未能坦承犯罪，雖與告訴人戊○○達成
    調解後已確實履行（見本院金訴字卷第111、113頁），然尚
    未賠償其餘4位受害人財產損失之犯後態度；兼衡被告無前
    科紀錄之素行、前述智識程度、行為時職業為業務、目前需
    扶養未成年子女、預計登記結婚、與子女、伴侶、父母同住
    之生活狀況（見本院金訴字卷第186、187頁）、告訴人就量
    刑表示之意見等一切情狀，量處如主文所示之刑，且就併科
    罰金部分，諭知易服勞役之折算標準。
　㈤至被告雖請求宣告緩刑。然按緩刑之宣告，除應具備刑法第7
    4條所定條件外，並須有可認為以暫不執行刑罰為適當之情
    形，始得為之。法院對於具備緩刑要件之刑事被告，是否以
    暫不執行刑罰為適當，應由法院就被告之性格、犯罪狀況、
    有無再犯之虞及能否由於刑罰之宣告而策其自新等一切情形
    ，予以審酌裁量（最高法院109年度台上字第4267號判決意
    旨參照）。查被告固未曾因故意犯罪受有期徒刑以上刑之宣
    告，有臺灣高等法院被告前案紀錄表附卷可參，然其於偵查
    中、本院審理時始終否認犯罪，而未能正視其行為之不當，
    且縱使與部分告訴人達成調解並履行，然未能賠償全部受害
    人所受損失，即未能以積極作為彌補其行為所生危害，尚不
    足以使本院認有悛悔實據，實無以暫不執行為適當之情事，
    而應藉由刑之處罰而達警惕被告之目的，自不宜為緩刑之宣
    告。是被告上開請求，洵屬無據。
三、沒收部分：
  ㈠被告雖提供本案帳戶之提款卡予本案詐欺集團成員遂行本案
    犯罪，然前開帳戶資料並未扣案，考量前開帳戶提款卡單獨
    存在不具刑法上之非難性，且可隨時停用、掛失補辦，倘予
    沒收、追徵，除另使刑事執行程序開啟之外，對於被告犯罪
    行為之不法、罪責評價並無影響，對於沒收制度所欲達成或
    附隨之社會防衛亦無任何助益，欠缺刑法上重要性，是本院
    認無沒收或追徵之必要，爰依刑法第38條之2第2項規定，不
    予宣告沒收或追徵。
　㈡又被告雖提供帳戶資料予「許瑜婷」、「劉經理」使用，然
    卷內尚乏積極證據證明被告有因此取得酬勞或其他利益，無
    從認被告取得犯罪所得，自毋庸宣告沒收、追徵，附此說明
    。
據上論斷，依刑事訴訟法第299條第1項前段，洗錢防制法第14條
第1項，刑法第11條前段、第30條第1項前段、第2項、第339條第
1項、第55條、第42條第3項前段，刑法施行法第1條之1第1項，
判決如主文。
本案經檢察官丙○○提起公訴，檢察官高玉奇、謝咏儒到庭執行職
務。
中　　華　　民　　國　　111 　年　　10　　月　　31　　日
                  刑事第十三庭　審判長法　官　陳彥年
                                      法  官  簡方毅
                                      法  官  郭鍵融  
以上正本證明與原本無異。
如不服本判決應於收受判決後20日內向本院提出上訴書狀，並應
敘述具體理由。其未敘述上訴理由者，應於上訴期間屆滿後20日
內向本院補提理由書(均須按他造當事人之人數附繕本)「切勿逕
送上級法院」。 

　　　　　　　　　　　　　　　        書記官　陳　瀅
中　　華　　民　　國　　111 　年　　10　　月　　31　　日
附錄論罪科刑法條：
洗錢防制法第2條：
本法所稱洗錢，指下列行為：
一、意圖掩飾或隱匿特定犯罪所得來源，或使他人逃避刑事追訴
    ，而移轉或變更特定犯罪所得。
二、掩飾或隱匿特定犯罪所得之本質、來源、去向、所在、所有
    權、處分權或其他權益者。
三、收受、持有或使用他人之特定犯罪所得。
洗錢防制法第14條第1項、第2項：
有第2條各款所列洗錢行為者，處7年以下有期徒刑，併科新臺幣
5百萬元以下罰金。
前項之未遂犯罰之。

中華民國刑法第339條第1項：
意圖為自己或第三人不法之所有，以詐術使人將本人或第三人之
物交付者，處5年以下有期徒刑、拘役或科或併科50萬元以下罰
金。
附表：
編號 被害人 詐欺經過 轉帳金額與時間 入帳帳戶 證據與出處 1 乙○○（提告） 本案詐欺集團成員於110年8月27日晚間9時7分許，致電乙○○，並佯裝網路購物平台員工，謊稱：因為輸入資料疏失，購入之商品有誤，且付款方式設定為分期付款，若欲解除，需配合銀行辦理云云，嗣本案詐欺集團成員又偽裝為銀行人員，再向乙○○佯稱：欲取消分期付款設定，須依指示配合操作ATM自動櫃員機云云，致乙○○信以為真，乃依對方指示，於右揭時間轉帳右揭金額之款項至右揭帳戶，嗣旋遭提領一空。 ①於110年8月27日晚間10時8分許，轉帳2萬9,985元。 本案玉山帳戶 ⒈證人即告訴人乙○○於警詢時之陳述（見偵卷第53至59頁）。 ⒉玉山銀行集中管理部110年10月13日玉山個(集)字第1100092965號函暨開戶基本資料及交易明細（見偵卷第23至29頁）。 ⒊警員陳冠諭110年8月17日出具之職務報告（見偵卷第61頁）。 ⒋臺中市政府警察局第一分局大誠分駐所陳報單、受理各類案件紀錄表、受理案件證明單、內政部警政署反詐騙專線諮詢紀錄表、受理詐騙帳戶通報警示簡便格式表、金融機構聯防機制通報單（見偵卷第63至75頁）。 ⒌證人乙○○提出之存摺封面影本及內頁交易明細（見偵卷第77至79頁）。 ⒍證人乙○○提出之轉帳簡訊、通話紀錄翻拍照片（見偵卷第81、83頁）。 ⒎玉山銀行集中管理部111年5月23日玉山個(集)字第1110065755號函暨開戶基本資料、交易明細、掛失紀錄資料（見本院金訴字卷第65至69頁）。　 2 甲○○（未提告） 本案詐欺集團成員於110年8月27日晚間9時7分許，致電甲○○，並佯裝網路購物廠商，謊稱：因為輸入資料錯誤，誤設甲○○為批發戶顧客，需配合銀行辦理沖銷，避免扣款云云，嗣本案詐欺集團成員又偽裝為銀行人員，再向甲○○佯稱：若欲解除扣款，須先依指示配合轉帳云云，致甲○○陷於錯誤，乃依對方指示，於右揭時間操作網路銀行轉帳右揭金額之款項至右揭帳戶，嗣旋遭提領一空。 ①於110年8月27日晚間9時38分許，轉帳4萬9,985元。 ②於110年8月27日晚間9時44分許，轉帳8,234元。 本案玉山帳戶 ⒈證人即被害人甲○○於警詢時之陳述（見偵卷第91、92頁）。 ⒉玉山銀行集中管理部110年10月13日玉山個(集)字第1100092965號函暨開戶基本資料及交易明細（見偵卷第23至29頁）。 ⒊證人甲○○提出之網路銀行手機截圖、通話紀錄截圖（見偵卷第93、95頁）。 ⒋內政部警政署反詐騙專線諮詢紀錄表、新竹市警察局第三分局青草湖派出所受理詐騙帳戶通報警示簡便格式表、金融機構聯防機制通報單、受理各類案件紀錄表、受理案件證明單（見偵卷第97至105頁）。 ⒌玉山銀行集中管理部111年5月23日玉山個(集)字第1110065755號函暨開戶基本資料、交易明細、掛失紀錄資料（見本院金訴字卷第65至69頁）。 3 庚○○（提告） 本案詐欺集團成員於110年8月27日晚間9時3分許，致電庚○○，並佯裝網路購物廠商，訛稱：因為設定錯誤，將網購付款方式設定為分期付款，若欲解除，需配合銀行辦理云云，嗣庚○○再接到本案詐欺集團成員來電，誤信對方所述為真，乃依對方指示，於右揭時間以自動櫃員機轉帳右揭金額之款項至右揭帳戶，嗣旋遭提領一空。 ①於110年8月27日晚間9時57分許，轉帳2萬9,985元。 ②於110年8月27日晚間10時11分許，轉帳2萬9,985元。 ①本案玉山帳戶 ②本案台新帳戶 ⒈證人即告訴人庚○○於警詢時之陳述（見偵卷第115至117頁）。 ⒉玉山銀行集中管理部110年10月13日玉山個(集)字第1100092965號函暨開戶基本資料及交易明細（見偵卷第23至29頁）。 ⒊台新國際商業銀行110年10月26日台新作文字第11025373號函暨開戶資料及交易明細（見偵卷第31至35頁）。 ⒋內政部警政署反詐騙專線諮詢紀錄表、基隆市警察局第四分局安定派出所受理詐騙帳戶通報警示簡便格式表、金融機構聯防機制通報單（見偵卷第119至133頁）。 ⒌自動櫃員機交易明細（見偵卷第135頁）。 ⒍證人庚○○提出之通話紀錄手機截圖（見偵卷第137頁）。 ⒎台新國際商業銀行111年5月19日台新作文字第11116128號函暨基本資料及交易明細（見本院金訴字卷第53至57頁）。 ⒏玉山銀行集中管理部111年5月23日玉山個(集)字第1110065755號函暨開戶基本資料、交易明細、掛失紀錄資料（見本院金訴字卷第65至69頁）。 4 戊○○（提告） 本案詐欺集團成員於110年8月27日晚間9時48分許，致電戊○○，並佯裝網路購物平台員工，謊稱：因為平台員工疏失，將分10期連續扣款，若欲解除，需配合銀行取消云云，嗣本案詐欺集團成員再偽裝為銀行人員，向戊○○佯稱：須依指示配合操作ATM自動櫃員機，以取消扣款云云，致戊○○信不疑有他，乃依對方指示，於右揭時間以銀行APP轉帳右揭金額之款項至右揭帳戶，嗣旋遭提領一空。 ①於110年8月27日晚間10時22分許，轉帳9萬6,789元。 ②於110年8月27日晚間10時34分許，轉帳1萬0,564元。 本案台新帳戶 ⒈證人即告訴人戊○○於警詢時之陳述（見偵卷第147、148頁）。 ⒉台新國際商業銀行110年10月26日台新作文字第11025373號函暨開戶資料及交易明細（見偵卷第31至35頁）。 ⒊竹北分局竹北派出所刑案照片黏貼記錄表（見偵卷第149、150頁）。 ⒋內政部警政署反詐騙專線諮詢紀錄表、新竹縣政府警察局竹北分局竹北派出所受理詐騙帳戶通報警示簡便格式表、金融機構聯防機制通報單、受理各類案件紀錄表（見偵卷第151至159頁）。 ⒌台新國際商業銀行111年5月19日台新作文字第11116128號函暨基本資料及交易明細（見本院金訴字卷第53至57頁）。 5 己○○（提告） 本案詐欺集團成員於110年8月27日晚間9時許，致電己○○，並佯裝網路購物平台員工，謊稱：因為程序疏失，需依指示取消云云，致己○○陷於錯誤，乃依對方指示，於右揭時間操作網路銀行轉帳右揭金額之款項至右揭帳戶，嗣旋遭提領一空。 ①於110年8月27日晚間9時52分許，轉帳4萬9,985元。 ②於110年8月27日晚間10時許，轉帳4萬9,985元。 本案中信帳戶 ⒈證人即告訴人己○○於警詢時之陳述（見偵卷第165至167頁）。 ⒉中國信託商業銀行股份有限公司110年9月28日中信銀字第110224839250828號函暨客戶基本資料、交易明細、掛失、更換補發、申請資料（見偵卷第37至45頁）。 ⒊證人己○○提出之網路銀行轉帳明細及通話記錄截圖（見偵卷第169頁）。 ⒋內政部警政署反詐騙專線諮詢紀錄表、新北市政府警察局永和分局得和派出所受理詐騙帳戶通報警示簡便格式表、金融機構聯防機制通報單、受理案件證明單、受理各類案件紀錄表（見偵卷第171至179頁）。 ⒌中國信託商業銀行股份有限公司111年5月18日中信銀字第1112003060號函暨客戶基本資料、交易明細（見本院金訴字卷第43至50頁）。